---
title: איך לטעון ספריות בקלות ב R
author: אופיר בצר
date: '2021-09-28'
slug: איך-לטעון-ספריות-בקלות-ב-r
categories: []
tags: []
subtitle: ''
summary: ''
authors: []
lastmod: '2021-09-28T12:47:34+03:00'
featured: no
image:
  caption: ''
  focal_point: ''
  preview_only: no
projects: []
---

<html dir="rtl">

אחד הדברים המשמעותיים ביותר שהופכים שפות קוד פתוח לחזקות ומדהימות
הוא השימוש בספריות קוד.  

מיליוני משתמשים שונים מרחבי העולם יכולים לשתף בקלות פונקציות חכמות ושימושיות שהם כותבים.
יש בעיה? מספיק לפתור אותה פעם אחת, וכל העולם יכול להינות מפירות הקוד הספריה.

בשפת
R
על מנת להשתמש בספריה,
ראשית יש להוריד אותה.
הדבר משול ל״ללכת לקנות מצרך מהסופר ולשים אותו במקרר״.
הדרך הקלאסית לעשות זאת היא בעזרת הפקודה:

<div dir="ltr">
```{r eval=FALSE, include=TRUE}
# ggplot2 is the name of the package I wants to download
install.packages("ggplot2")
```
</div>

לאחר הורדת הספריה, יש לטעון אותה.
בהשמך למשל הסופר, הפעולה הזאת מקבילה ללהוציא מהמקרר את המוצר שאני רוצה לעשות בו שימוש על מנת
להכין ארוחה טעימה ועשירה.
  
עושים זאת ב
R
כך:

<div dir="ltr">
```{r eval=FALSE, include=TRUE}
# ggplot2 is the name of the package I wants to load to my environment
library(ggplot2)
```
</div>

הצורך גם להורקיד וגם לטעון ספריות לפעמיים מרגיז.
אתה רוצה לעשות להריץ את הקוד שלך, אבל הוא נשבר, ולאחר בדיקה
אתה מגלה שזה נובע מכך ששכחת לטעון או להוריד ספריה שדרושה להרצת הסקריפט.

דרך סופר קלילה ומגניבה לפתור את חוסר הנוחות הזה היא להשתמש במנהל ספריות.

pacman
היא ספריה ב
R
שעושה בדיוק את זה.

פשוט מורידים אותה פעם אחת

<div dir="ltr">
```{r eval=FALSE, include=TRUE}
# download pacman
install.packages("pacman")
```
</div>

ולאחר מכך, הפקודה הבאה:

<div dir="ltr">
```{r eval=FALSE, include=TRUE}
# download pacman
pacman::p_load(
  ggplot2,
  data.table,
  caret
)
```
</div>

תטען את כל הספריות שבתוך הסוגריים,
ואם יש סיפריות שאינן מותקנות בסביבת העבודה שלכם
pacman
תדאג להוריד אותן!

תהנו
:)