---
title: איך לטעון ספריות בקלות ב R
author: אופיר בצר
date: '2021-09-28'
slug: איך-לטעון-ספריות-בקלות-ב-r
categories: []
tags: []
subtitle: 'היכרות עם pacman'
summary: 'היכרות עם pacman'
authors: [ophir betser]
lastmod: '2021-09-28T12:47:34+03:00'
featured: no
image: 
  caption: ''
  focal_point: ''
  preview_only: no
projects: []
---


<html dir="rtl">

### למה בכלל ספריות?

אחד הדברים המשמעותיים ביותר שהופכים שפות קוד פתוח לחזקות ומדהימות
הוא השימוש בספריות קוד.  

מיליוני משתמשים שונים מרחבי העולם יכולים לשתף בקלות פונקציות חכמות ושימושיות שהם כותבים.
יש בעיה? מספיק לפתור אותה פעם אחת, וכל העולם יכול להינות מפירות הקוד הספריה.

### איך מורידים וטוענים ספריות?

בשפת
R
על מנת להשתמש בספריה,
ראשית יש להוריד אותה.
הדבר משול ל״ללכת לקנות מצרך מהסופר ולשים אותו במקרר״.
הדרך הקלאסית לעשות זאת היא בעזרת הפקודה:


<div style="text-align:left;" dir="ltr">
```{r eval=FALSE, include=TRUE}
# ggplot2 is the name of the package I wants to download
install.packages("ggplot2")
```
</div>




לאחר הורדת הספריה, יש לטעון אותה.
בהמשך למשל הסופר, הפעולה הזאת מקבילה ל״להוציא מהמקרר את המוצר שאני רוצה לעשות בו שימוש על מנת
להכין ארוחה טעימה ועשירה״.
  
עושים זאת ב
R
כך:

<div style="text-align:left;" dir="ltr">
```{r eval=FALSE, include=TRUE}
# ggplot2 is the name of the package I wants to load to my environment
library(ggplot2)
```
</div>

### הבאסה ב base-r

הדרישה גם להוריד וגם לטעון ספריות לפעמיים מרגיזה.
אתה רוצה לעשות להריץ את הקוד שלך, אבל הוא נשבר, ולאחר בדיקה
אתה מגלה שזה נובע מכך ששכחת לטעון או להוריד ספריה שדרושה להרצת הסקריפט.

דרך סופר קלילה ומגניבה לפתור את חוסר הנוחות הזה היא להשתמש במנהל ספריות.

### כיף גדול עם מנהל ספריות

pacman
היא ספריה ב
R
שעושה בדיוק את זה.

פשוט מורידים אותה פעם אחת

<div style="text-align:left;" dir="ltr">
```{r eval=FALSE, include=TRUE}
# download pacman
install.packages("pacman")
```
</div>

ולאחר מכך, הפקודה הבאה:

<div style="text-align:left;" dir="ltr">
```{r eval=FALSE, include=TRUE}
# load with 'p_load'
pacman::p_load(
  ggplot2,
  data.table,
  caret
)
```
</div>

תטען את כל הספריות שבתוך הסוגריים,
ואם יש ספריות שאינן מותקנות בסביבת העבודה שלכם
pacman
תדאג להוריד אותן!


### סרטון הסבר קצרצר על הספריה
  
    
      
<div style="text-align:center;">
<iframe width="560" height="315" src="https://www.youtube.com/embed/WxXwHcfvN3M" frameborder="0" allowfullscreen></iframe>
</div>

  
  
      
תהנו
:)
